

# Ian Camu Full stack developer

# Experiencia

## Full stack Developer - 'Gamepedia App' Oct 2022 - Nov 2022

- Desarrollo de una aplicacion en la que se utilizo, React para el frontend, Redux como un complemento para manejar estados, un servidor backend hecho con Node.js (Express) conectado a una base de datos hecha con PostgreSQL e integrada al backend con sequelize.
- Consta de una aplicacion que recibe un listado de videojuegos tanto de la base de datos, como de una Api, donde tenemos la opcion de filtrar, crear un videojuego mediante un formulario controlado, y tambien tiene un paginado realizado en React.

# Full stack Developer - 'Henry Shop' Nov 2022 - Dec 2022

- Desarrollo de un e-commerce orientado a comercializar merch de la plataforma SoyHenry.
- Es una aplicacion responsive, que consta de un cliente y un API rest, donde podremos ver productos, comprarlos, ordenarlos y venderlos, tambien tiene un panel de administrador para monitorear las ventas, editar productos, sistema de autenticacion, sistema de ofertas, baneo de usuarios, entre otras cosas.
- Ver mas: <a href="https://youtu.be/locwl0ZP2xM">https://youtu.be/locwl0ZP2xM</a>

# Info/Contacto

- iancamu01@gmail.com
- +54 11-3441-7262
- Buenos Aires, Argentina.
- Github
- <u>LinkedIn</u>

#### Habilidades

## Lenguaje de programacion:

Javascript

#### Frameworks:

- React, Express, Sequelize Tecnologias:
- Node, CSS & HTML

#### Bases de datos:

PostgreSQL

#### Idiomas:

Ingles intermedio (b1)

## Formacion



Desarrollador web fullstack <u>SoyHenry</u>

Agosto 2022 - Diciembre 2022

## Sobre mi

Estudie desarrollo web fullstack en SoyHenry y tengo experiencia desarrollando proyectos que podras ver en mi portfolio. Me encantan los desafios y aprender cosas nuevas. Hace varios meses que vengo trabajando muy duro formandome para conseguir mi primer empleo en tecnologia donde pueda aportar y crecer